臺灣臺北地方法院民事判決　　　　　　　96年度訴字第2400號
原　　　告　日盛國際商業銀行股份有限公司
法定代理人　庚○○
訴訟代理人　戊○○
　　　　　　己○○
　　　　　　甲○○
被　　　告　丁○○原名：呂秀.
　　　　　　乙○○
共　　　同
訴訟代理人　丙○○
上列當事人間請求清償借款事件，本院於民國96年11月13日言詞
辯論終結，判決如下：
    主  文
原告之訴駁回。
訴訟費用由原告負擔。
    事  實  及  理  由
甲、程序方面：按當事人得以合意定第一審管轄法院。但以關於
    由一定法律關係而生之訴訟為限。前項合意，應以文書證之
    ，民事訴訟法第24條定有明文。本件依兩造所簽之授信合約
    書第13條之約定，兩造合意以本院為第一審管轄法院，故原
    告向本院提起本件清償借款之訴，核與首揭規定，尚無不合
    ，本院就本件清償借款之訴自有管轄權，合先敘明。
乙、實體方面：
一、原告起訴主張：
（一）被告丁○○（原名：呂秀蘭）於民國95年1月18日邀同被
      告乙○○為連帶保證人，向原告借款新台幣（下同）
      2,000,000元，借款期間自95年1月19日起至100年1月19日
      止，約定利息按原告基準利率加碼年息2.69%機動計息，
      共分60期，按期平均攤還本金及利息。如有逾期攤還本金
      ，借款人即喪失期限之利益，應立即全部償還，逾期清償
      在6個月以內者，按上開利率10%，超過6個月者，超過部
      分按上開利率20%計付違約金。詎被告丁○○自95年9月19
      日起即未依約繳交本息，依上開約定，本件借款即視為全
      部到期，至今仍積欠原告本金餘額1,740,526元及訴之聲
      明所示之利息、違約金未清償。被告乙○○為連帶保證人
      ，依法應負連帶清償責任，為此爰依消費借貸及連帶保證
      契約提起本件訴訟等語，並聲明：被告應連帶給付原告1,
      740,526元，及自95年9月19日起至清償日止，按年息百分
      之6‧55計算之利息，並自95年10月20日起至清償日止，
      逾期在六個月以內者，按上開利率百分之十，超過六個月
      者，超過部份按上開利率20%計付違約金。
（二）對被告抗辯之陳述略以：證物之原本均有被告之簽名及指
      印，款項亦係匯入被告於借款同時開立之帳戶，授信時均
      有核對照片，但系爭對保人員已不在銀行工作等語。
三、被告則均抗辯以：從未曾自己或授權他人以其等名義向原告
    借款，原告所提出借款資料上之簽名亦非被告之字跡，被告
    均有土地，有相當資產並不須向原告借款，且真正借款人當
    時留存之電話亦為被告所不知之電話，均非被告所使用者，
    被告二人更未曾居住於「臺北市○○路○段30號2樓」之住址
    ，之前雖曾更換過身分證，身分證亦無遺失之情形，究竟是
    何人持其等之資料向原告辦理借款，均與被告二人無涉，自
    毋庸就之負清償責任等語。
四、按當事人主張有利於己之事實者，就其事實有舉證之責任，
    民事訴訟法第277條定有明文；又民事訴訟如係由原告主張
    權利者，應先由原告負舉證之責，若原告先不能舉證，以證
    實自己主張之事實為真實，則被告就其抗辯事實即令不能舉
    證，或其所舉證據尚有疵累，亦應駁回原告之請求，亦有最
    高法院17年上字第917號判例意旨可資參照。本件原告主張
    被告丁○○有邀同被告乙○○為連帶保證人，向其辦理借款
    但尚有前開金額尚未清償等事實，固據原告提出借款當時所
    寫立載明被告丁○○之原名呂秀蘭、乙○○之簽名、印章之
    授信合約書，及授信動用申請書、放款帳務明細查詢表影本
    等影本各一份為證，然被告均否認各該資料上之簽名係其等
    或其等授權他人所為，而將上開授信合約書上關於被告「呂
    秀蘭」、「乙○○」簽名之字跡，與被告二人當庭所書寫字
    樣，及新竹第一及第三信用合作社檢附本院之被告丁○○前
    以原名呂秀蘭名義及被告乙○○開立帳戶時，在印鑑卡、約
    定書等文件所親自簽名用印之姓名字跡相互對照，亦明顯可
    見原告所提出授信合約書上之被告二人姓名字跡、印文樣式
    明顯與後者不同，加之訴外人丙○○復於本院審理中結證稱
    系爭借款係其在未徵得被告二人或授權下，以其等名義所辦
    理，其上被告呂秀蘭之簽名字樣亦係其所為等語，益見原告
    所提出授信合約書上簽名確非被告二人所為，且以訴外人丙○○即被告二人均一致稱當時被告二人並無同意訴外人丙○○以其等名義向原告借款之情況，在原告復未能舉證證明該
    借款契約之訂立係經被告二人授權下所簽立之情況下，原告
    主張與被告二人間有上開借款及連帶保證契約關係存在等事
    實，即難認屬實，進而，原告仍主張依借款契約、連帶保證
    契約，請求被告二人給付前開借款及利息、違約金，自非有
    據。
五、從而，原告依消費借貸及連帶保證契約之法律關係，請求被
    告連帶給付1,740,526元，及自95年9月19日起至清償日止，
    按週年利率6.55％計算之利息，暨逾期在6個月以內者，按
    上開利率10％，逾期6個月以上部分按上開利率20％計算之
    違約金，為無理由，應予駁回。
六、本件事證已臻明確，兩造其餘之攻擊或防禦方法，經本院審
    酌後，認均與本件之結論無涉，茲不再一一論述，併予敘明
    。
七、訴訟費用負擔之依據：民事訴訟法第78條。
中　　華　　民　　國　　96　　年　　11　　月　　27　　日
                  民事第五庭    法　官　林麗真
以上正本係照原本作成
如對本判決上訴，須於判決送達後20日內向本院提出上訴狀
中　　華　　民　　國　　96　　年　　11　　月　　27　　日
                                書記官　李承翰
